【裁判字號】    90,交易,90
【裁判日期】    900613
【裁判案由】    公共危險
【裁判全文】
臺灣花蓮地方法院刑事判決                            九十年度交易字第九０號
    公  訴  人  臺灣花蓮地方法院檢察署檢察官
    被      告  乙○○
右列被告因公共危險案件，經檢察官提起公訴（九十年度偵字第一二八二號），本院
判決如左：
    主  文
乙○○無罪。
    理  由
一、公訴意旨略以：被告乙○○於民國（下同）九十年四月九日二十時十分許，於飲
    酒後吐氣酒精濃度達每升零點三三毫克，已無法安全駕駛動力交通工具之際，仍
    駕駛車號ＢＥ－七五三七號自用小貨車，沿台九線花東公路由北往南方向行駛，
    行經該路段三一０公里以南一百公尺處，不慎撞及路邊護欄，嗣經警前往處理始
    知上情，因認被告涉犯刑法第一百八十五條之三之公共危險罪嫌云云。
二、按犯罪事實應依證據認定之，無證據不得推定其犯罪事實。又不能證明被告犯罪
    ，應為無罪之諭知。刑事訴訟法第一百五十四條、第三百零一條第一項分別定有
    明文。公訴人認被告涉犯本件犯行，無非以被告坦承酒後駕車、現場圖、照片及
    卷附之酒精濃度測定值表等為論據。訊之被告對於酒後駕車肇事之事實固坦承不
    諱，惟辯稱：伊當天雖然有和一些朋友喝了一點酒，但伊喝的不多，其精神狀況
    並未受到任何影響，發生車禍的原因是因為當天晚上天雨路滑，當時路中間有一
    隻小狗，伊為了要閃避那隻小狗，才不慎撞到路邊護欄的，伊並非酒醉不能駕車
    而駕車發生車禍等語。經查：
（一）、按服用毒品、麻醉藥品、酒類或其他相類之物，不能安全駕駛動力交通工具
        而駕駛者，處一年以下有期徒刑、拘役或三萬元以下罰金，乃刑法第一百八
        十五條之三所明定。即行為人須於服用毒品、麻醉藥品、酒類或其他相類之
        物後，達「不能安全駕駛」動力交通工具之程度而駕駛者，始該當該罪，是
        行為人縱有服用毒品、麻醉藥品、酒類或其他相類之物之情形，惟倘「尚未
        達」不能安全駕駛之程度，即與該罪之構成要件有間，自難以該罪相繩。至
        行為人是否達「不能安全駕駛」之程度，則應依證據認定之。
（二）、次按每個人對酒精承受之能力，常因體質、健康狀況、情諸等因素而有所不
        同，是所謂不能安全駕駛，並非以飲酒後吐氣酒精濃度每公升達零點五五毫
      克為唯一標準；更非單純以酒後駕車之人，凡發生交通事故者即率皆認其有
        「不能安全駕駛」之情形。蓋交通事故之肇事原因，行為人或無可歸責之事
        由，或雖有可歸責之事由，但該可歸責之事由，與行為人飲用酒類並無相當
        因果關係，故並非所有酒後駕車肇事之人，不問其個別具體情況，一律均可
        認其即犯有刑法第一百八十五條之三之公共危險罪。
（三）、本件被告於肇事後經酒精測試結果，其酒後吐氣酒精濃度為每公升零點三三
        毫克，有酒精測定值表附卷可參，惟此僅能證明被告確有酒後駕車之情形，
        依上所述，除有進一步補強證據外，尚難據此認定被告即達「不能安全駕駛
        」之程度。稽諸卷附之刑法第一百八十五條之三案件測試觀察紀錄表所載「
        命駕駛人作直線測試、平衡動作均正常」、「經過觀察測試均正常」等語（
        見警訊卷第六頁），而訊據證人即當日車禍發生後至現場處理之警員甲○○
        於本院審理時結證稱「（問：本件車禍是否你前去處理？為何發生車禍？）
        答：是我前去處理，我們到現場時，被告和他女友都坐在護欄旁，被告跟我
        說發生車禍的原因是當時為了閃避路中的小狗才會撞上路邊的護欄」、「（
        問：被告當時精神狀況如何？有無作觀察報告及繪製同心圓測試？）答：被
        告當時精神狀況都很正常，有製作觀察報告及繪製同心圓都正常。他的平衡
        感、走直線經過測試都正常。他的酒精測試濃度是零點三三，他後來製作筆
        錄精神狀況都很正常」等語（見本院九十年五月三十日審判筆錄），足證被
        告於案發前之飲酒並未影響其精神狀態及意識，亦未減損其對汽車操控之能
        力而與常人無異，自難僅憑被告酒後吐氣酒精濃度達每公升零點三三毫克及
        有駕車肇事之事實，遽認被告已達不能安全駕駛之程度。
（四）、綜上所述，本件既不能僅憑被告於酒後吐氣酒精濃度為每公升零點三三毫克
        及駕車肇事之事實，遽認被告有不能安全駕駛之情形，又查無其他積極證據
        足以證明本件交通事故之發生與被告服用酒類具相當因果關係，進而據以認
        定被告已達不能安全駕駛之程度，則被告酒後駕車之行為誠屬不該且不當，
        自應依相關交通法規予以嚴懲，惟既無證據證明被告有公訴人所指公共危險
        之犯行，自應為其無罪判決之諭知，俾免冤抑。
據上論斷，應依刑事訴訟法第三百零一條第一項，判決如主文。
本案經檢察官李子春到庭執行職務。
中      華      民      國    九十      年      六      月     十三     日
                              臺灣花蓮地方法院刑事庭
                                  法  官  林  國  泰
右正本證明與原本無異。
如對本判決不服，應於送達後十日內，向本院提出上訴狀。（應抄附繕本）告訴人或
被害人如對於本判決不服者，應具備理由請求檢察官上訴，其上訴期間之計算係以檢
察官收受判決正本之日期為準。
                                  法院書記官
中      華      民      國    九十      年      六      月     十四     日


司法院資訊處製作；財團法人民間司法改革基金會備份。
